臺灣板橋地方法院宣示判決筆錄　　　　 92年度訴字第1755號
公　訴　人　臺灣板橋地方法院檢察署檢察官
被　　　告　益偉科技股份有限公司
兼代 表 人　乙○○
選任辯護人　鄭凱鴻律師
?????　許進德律師
　　　　　　陳佳瑤律師
被　　　告　馬立群
?????　詹正有
??????張志榮
前三人共同
選任辯護人　許進德律師
　　　　　　陳佳瑤律師
被　　　告　玩寶實業股份有限公司
兼代 表 人　甲○○
被　　　告　劉林順
前二人共同
選任辯護人　蔡文玉律師
　　　　　　周福珊律師
上列被告因著作權法案件，於中華民國96年8月22日下午4時，在
本院第七法庭宣示判決，出席職員如下：
　　　　　　審判長法　官　 王屏夏
法官起立朗讀判決主文、犯罪事實要旨、處罰條文、附記事項，
及告以上訴限制、期間並提出上訴狀之法院，且諭知記載其內容
：
一、主  文：
益偉科技股份有限公司因代表人執行業務，有以意圖銷售而擅自
以重製之方法侵害他人之著作財產權為常業之行為，處罰金新臺
幣壹拾萬元，減為罰金伍萬元。
乙○○以意圖銷售而擅自以重製之方法侵害他人之著作財產權為
常業，處有期徒刑貳年，減為有期徒刑壹年，緩刑年。扣案如
附件壹所示之物，均沒收。
馬立群、詹正有、張志榮幫助以意圖銷售而擅自以重製之方法侵
害他人之著作財產權為常業，各處有期徒刑壹年貳月，均減為有
期徒刑柒月，均緩刑年。
玩寶實業股份有限公司因代表人執行業務，有以明知為侵害著作
權之物而意圖營利而交付之方法侵害他人之著作權之罪為常業之
行為，處罰金新臺幣壹拾萬元，減為罰金伍萬元。
甲○○共同以明知為侵害著作權之物而意圖營利而交付之方法侵
害他人之著作權為常業，處有期徒刑貳年，減為有期徒刑壹年，
緩刑年。扣案如附件貳所示之物，均沒收。
劉林順共同以明知為侵害著作權之物而意圖營利而交付之方法侵
害他人之著作權為常業，處有期徒刑貳年，減為有期徒刑壹年，
緩刑年。扣案如附件貳所示之物，均沒收。
二、犯罪事實要旨：
  (一)乙○○（英文名Ｅｒｉｃ　Ｌｏ）為「益偉科技股份有限公
    司」（下稱益偉公司，英文代號Ｒｅｖｏｔｅｋ）之負責人
    兼總經理，從事積體電路設計，並以光罩式唯讀記憶體為主
    要產品，並雇用馬立群、詹正有及張志榮等人擔任工程師，
    負責程式破解後之維修之工作。上開三人受乙○○指揮，基
    於幫助以重製方法侵害他人著作權之犯意，自民國八十八年
    間起，未經「美商美洲任天堂公司」、「日商日本任天堂株
    式會社」合法授權，以非法解譯「美商美洲任天堂公司」、
    「日商日本任天堂株式會社」有著作財產權之遊戲軟體內碼
    ，並依據客戶之訂單，以將上開遊戲程式改寫入光罩式唯讀
    記憶體之方式，委託韓國ＰＫＬ公司進行光罩之製造後，再
    將該光罩送往韓國Ｈｙｎｉｘ公司製作晶圓，並經測試及切
    割後製成晶粒，或進一步完成封裝之方式，而予以重製，販
    售予含宇鈿企業有限公司等之下游客戶，以利進一步轉製成
    單一遊戲卡匣或數個遊戲軟體集合之綜合遊戲卡匣或掌上型
    遊樂器為常業，並由馬立群、詹正有及張志榮等人負責售後
    服務，及協助購買晶粒或封裝產品之廠商於程式運作上有障
    礙時解決相關程式之問題。後經臺北縣調查站依據益偉公司
    與其下游廠商之通訊記錄，於九十一年三月二十六日至新竹
    縣竹北市○○路三十五號四樓進行搜索，因而查獲乙○○所
    使用之筆記型電腦及內附資料及公司往來帳冊資料。
  (二)甲○○係「玩寶實業股份有限公司」（下稱玩寶公司）之負
    責人，劉林順係該公司之副總經理，玩寶公司並租用臺北縣
    三重市○○路○段七九號八樓為倉庫。二人基於意圖營利之
    犯意聯絡，明知超級任天堂（su per NintendoComputer Sy
    stem）及遊戲男孩（Game Boy）等遊戲卡匣內之遊戲程式均
    為前該公司享有著作財產權，在未經前二公司合法授權之情
    形下，自益偉公司處大批購入非法重製之任天堂遊戲程式晶
    片，在臺北縣三重市○○路○段七九號八樓、玩寶公司位於
    大陸深圳等地之工廠製造完整重製遊戲程式之仿製任天堂遊
    戲卡匣並販售為常業。嗣至九十一年六月二十五日由法務部
    調查局臺北縣調查站在臺北縣三重市○○路○段八三巷二號
    三樓、臺北縣三重市○○路○段七九號八樓等地進行搜索，
    查獲六十一萬餘片未經授權重製之任天堂遊戲晶片。案經法
    務部調查局臺北縣調查站移送臺灣板橋地方法院檢察署檢察
    官偵查起訴（九十一年度偵字第一七○七八號、九十二年度
    偵字第六四九八號及追加起訴九十二年度偵字第一五一四八
    號、移送併辦九十二年度偵字第一五一四八號），並經到庭
    執行公訴檢察官聲請認罪協商。
三、本件被告等承認前揭犯罪不諱，且與檢察官於審判外達成協
    商之合意。經查，上開協商合意並無刑事訴訟法第四百五十
    四條第一項所列情形，檢察官聲請改依協商程序而為判決，
    本院爰不經言詞辯論，於協商合意範圍內為協商判決。查刑
    法及著作權法於被告行為後均經分別修正，經比較修正前後
    著作權法規定，認為以適用九十二年七月九日修正前著作權
    法較有利於被告；至九十四年二月二日修正，九十五年七月
    一日施行後刑法之規定並非較有利於被告，應一體適用修正
    前刑法規定。末查，被告等本案犯罪之時間均在九十六年四
    月二十四日以前，合於中華民國九十六年罪犯減刑條例第二
    條第一項第三款之減刑條件，應減其宣告刑二分之一如主文
    所示。
四、處罰條文：
刑事訴訟法第455 條之2 第1 項第1 款，92年7 月9 日修正前著
作權法第87條第2 款、第91條、第93條、第94條、第101 條第1
項，刑法第2 條第1 項前段、（修正前）第28條、（修正前）第
30條第1 項、同條第2 項、第38條第1 項第2 款、第3 款、（修
正前）第74條第1 款，中華民國九十六年罪犯減刑條例第2 條第
1 項、第7 條。
五、協商判決除有刑事訴訟法第454 條之4 第1 項第1 款於本訊
    問程序終結前，被告撤銷協商合意或檢察官撤回協商聲請者
    ；第2 款被告協商之意思非出於自由意志者；第4 款被告所
    犯之罪非第455 條之2 第1 項所定得以協商判決者；第6 款
    被告有其他較重之裁判上一罪之犯罪事實者；第7 款法院認
    應諭知免刑或免訴、不受理者情形之一，及違反同條第2 項
    「法院應於協商合意範圍內為判決；法院為協商判決所科之
    刑，以宣告緩刑或二年以下有期徒刑、拘役或罰金為限。」
    之規定者外，不得上訴。
中　　華　　民　　國　　96　　年　　8 　　月　　22　　日
                  刑事第八庭  審判長  法  官   王屏夏
                                      法  官   彭全曄
                                      法  官   王偉光
上列正本證明與原本無異。
                                      書記官   陳怡君
中　　華　　民　　國　　96　　年　　8 　　月　　22　　日
